【裁判字號】    99,訴,98
【裁判日期】    990126
【裁判案由】    毒品危害防制條例
【裁判全文】
臺灣板橋地方法院刑事判決                99年度訴字第98號
聲  請  人  臺灣板橋地方法院檢察署檢察官
被      告  甲○○
上列被告因違反毒品危害防制條例案件，經檢察官聲請簡易判決
處刑(98 年度毒偵字第8737號) ，本院認不宜，改依通常程序審
理，於準備程序進行中，被告就被訴之事實為有罪之陳述，經告
知被告簡式審判程序之旨，並聽取當事人之意見後，裁定進行簡
式審判程序，判決如下：
    主  文
甲○○施用第一級毒品，累犯，處有期徒刑拾月；又施用第二級
毒品，累犯，處有期徒刑肆月。應執行有期徒刑壹年。
    事  實
一、甲○○前因施用第二級毒品案件，經本院以94年度毒聲字第
    2389號裁定送觀察、勒戒後，認無繼續施用毒品之傾向，於
    民國94年12月20日執行完畢釋放，並由臺灣板橋地方法院檢
    察署檢察官以94年度毒偵字第6970號為不起訴處分確定。另
    因竊盜案件，經本院以96年度簡字第1387號判處有期徒刑6
    月確定，已於96年5 月23日易科罰金執行完畢；因施用第一
    、二級毒品案件，經本院以96年度訴字第1207號各判處有期
    徒刑7 月、3 月確定，嗣經裁定各減為有期徒刑3 月又15日
    、1 月又15日，應執行有期徒刑4 月確定，已於96年6 月20
    日易科罰金執行完畢；因竊盜案件，經本院以96年度易字第
    1733號判處有期徒刑7 月，減為有期徒刑3 月又15日確定，
    已於96年11月7 日易科罰金執行完畢；因竊盜案件，經臺灣
    士林地方法院以96年度易字第1980號判處有期徒刑8 月，減
    為有期徒刑4 月確定，於97年4 月30日易科罰金執行完畢，
    詎其猶不知悔改，基於施用毒品之各別犯意，於98年10月16
    日14時或15時許之某時，在臺北縣新莊市○○路友人何勝評
    住處，以將第一級毒品海洛因摻入香煙吸食之方式施用第一
    級毒品海洛因及以將第二級毒品安非他命放置於玻璃球吸食
    器內，下端以火燒烤，吸取其煙之方式施用第二級毒品安非
    他命各一次。嗣於98年10月16日17時許，在臺北縣土城市○
    ○路2 號前為警查獲。
二、案經臺北縣政府警察局板橋分局報請臺灣板橋法院檢察署檢
    察官偵查聲請簡易判決處刑。
    理  由
壹、程序部分：按除被告所犯為死刑、無期徒刑、最輕本刑為三
    年以上有期徒刑之罪或高等法院管轄第一審案件者外，於第
    一次審判期日前之準備程序進行中，被告先就被訴事實為有
    罪之陳述時，審判長得告知被告簡式審判程序之旨，並聽取
    當事人、代理人、辯護人及輔佐人之意見後，裁定進行簡式
    審判程序，刑事訴訟法第273條之1第1項定有明文。經核本
    件被告甲○○所犯係死刑、無期徒刑、最輕本刑為三年以上
    有期徒刑以外之罪，其於準備程序中就被訴事實為有罪之陳
    述，經法官告知簡式審判程序之旨，並聽取公訴人、被告之
    意見後，本院爰依首揭規定，合議裁定由受命法官獨任進行
    簡式審判程序，合先敘明。
貳、實體方面：
一、前開犯罪事實，業據被告甲○○於本院審理中坦承不諱，且
    其為警查獲時所採集之尿液，經送台灣檢驗科技股份有限公
    司檢驗結果，確呈安非他命類及鴉片類陽性反應，有該公司
    98年11月4 日濫用藥物尿液檢驗報告在卷足稽，足證被告之
    前開自白核與事實相符，又被告前因施用第二級毒品案件，
    經本院以94年度毒聲字第2389號裁定送觀察、勒戒後，認無
    繼續施用毒品之傾向，於94年12月20日執行完畢釋放，並由
    臺灣板橋地方法院檢察署檢察官以94年度毒偵字第6970號為
    不起訴處分確定等情，有臺灣高等法院被告前案紀錄表可憑
    ，其於觀察、勒戒執行完畢釋放後5 年內，再犯本案施用毒
    品罪，應依法訴追處罰。綜上所述，本案事證明確，被告犯
    行堪予認定，應依法論科。
二、核被告甲○○所為，係犯毒品危害防制條例第10條第1 項施
    用第一級毒品及第2 項施用第二級毒品之罪。又被告因其施
    用行為，而持有第一級毒品海洛因及第二級毒品安非他命之
    持有行為，其持有之低度行為應為施用之高度行為所吸收，
    均不另論罪。又被告所犯前開二罪，犯意各別，行為互異，
    應予分論併罰。又被告曾受如上揭事實欄所載之有期徒刑執
    行完畢，有臺灣高等法院被告前案紀錄表可憑，其於有期徒
    刑執行完畢後5 年內，故意再犯本案有期徒刑以上之上開二
    罪，均為累犯，應依刑法第47條第1 項規定加重其刑。爰審
    酌被告之素行、犯罪之動機、目的、手段，智識程度、施用
    毒品祗係戕害其自己身心，並無加害他人，兼衡本件施用毒
    品之次數僅一次，犯罪後業已坦承犯行，態度良好等一切情
    狀，量處如主文所示之刑，並定其應執行之刑，以示懲儆。
據上論斷，應依刑事訴訟法第452 條、第273 條之1 第1 項、第
299 條第1 項前段，毒品危害防制條例第10條第1 項、第2 項，
刑法第11條前段、第47條第1 項前段、第51條第5 款，判決如主
文。
本案經檢察官黃怡華到庭執行職務。
中    華    民    國    99    年    1     月    26    日
                    刑事第二十三庭  法  官  徐  蘭  萍
以上正本證明與原本無異。
如不服本判決，應於判決送達後10日內敘明上訴理由，向本院提
出上訴狀 (應附繕本) ，上訴於臺灣高等法院。其未敘述上訴理
由者，應於上訴期間屆滿後20日內向本院補提理由書「切勿逕送
上級法院」。
                                    書記官  廖  美  紅
中    華    民    國    99    年    1     月    26    日
附錄本案論罪科刑法條全文：
毒品危害防制條例第10條
施用第一級毒品者，處 6 月以上 5 年以下有期徒刑。
施用第二級毒品者，處 3 年以下有期徒刑。

司法院資訊處製作；財團法人民間司法改革基金會備份。
